臺灣臺南地方法院臺南簡易庭民事判決
110年度南小字第70號
原      告  林金輪
            王嘉賢
被      告  林憲銘
訴訟代理人  林秀娟
上當事人間因毀損案件，原告提起刑事附帶民事訴訟，請求侵權
行為損害賠償，經本院刑事庭裁定（109年度簡附民字第174號）
移送前來，本院於民國110年3月18日言詞辯論終結，判決如下：
    主      文
被告應依序給付原告林金輪、王嘉賢新臺幣壹萬肆仟元、參仟肆
佰元，及均自民國109年10月17日起至清償日止，按週年利率百
分之五計算之利息。
原告其餘之訴駁回。 
本判決第一項得假執行。 
    事實及理由
一、原告主張略以：
（一）被告之配偶與原告林金輪之子林明龍前有車禍糾紛，被告
      因不滿原告林金輪處理態度，竟基於毀損他人器物之犯意
      ，於民國109年5月9日23時29分許，乘坐朋友廖家興騎乘
      之車牌號碼000-000號普通重型機車，駛至臺南市仁德區
      德安路與德糖路口附近後，被告下車持攜帶之鐵釘走向上
      開路口路邊，刺破原告林金輪所有車牌號碼00-0000號自
      用小客車（以下簡稱系爭9W-3018車輛）之輪胎4個與原告
      林金輛女婿即原告王嘉賢所有車牌號碼0000-00號自用小
      客車（以下簡稱系爭8068-KB車輛）之左前輪胎，致不堪
      使用。原告因被告之上開行為受有維修費新臺幣（下同）
      17,400元（系爭9W-3018車輛14,000元、系爭8068-KB車輛
      3,400元）之損害，又因莫名遭刺破輪胎，致家人心生畏
      懼，甚至難以入眠，另請求被告賠償精神慰撫金15,000元
      （原告林金輪、王嘉賢各請求7,500元）等語。
（二）聲明：
　　1.被告應賠償原告32,400元，並自起訴狀（聲請簡易判決處
      刑書）繕本送達之翌日起即109年8月9日至清償日止，按
      年利率百分之五計算之利息。
　　2.請准供擔保宣告假執行。
　　3.訴訟費用由被告負擔。
二、被告則以：認為原告輪胎請求的金額有哄抬，我問過其他家
    不用這麼高，一般輪胎大概2,000元至2,200元，另外提出詢
    問單價的單據供法院參考，這是依照原告車輛輪胎的規格去
    詢問的，是以新品詢價；認為原告二人請求慰撫金15,000過
    高等語，資為抗辯。並聲明：請求駁回原告之訴，訴訟費用
    由原告負擔。
三、得心證之理由：
（一）原告主張之前開事實，業據提出統一發票及富榮輪胎行收
      據（見本院卷第43頁、45頁）為憑；又被告因毀損案件，
      經本院以109年度簡字第3135號判決「林憲銘犯毀損他人
      物品罪，處拘役參拾日，如易科罰金，以新臺幣壹仟元折
      算壹日；又犯毀損他人物品罪，處拘役貳拾日，如易科罰
      金，以新臺幣壹仟元折算壹日。應執行拘役肆拾日，如易
      科罰金，以新臺幣壹仟元折算壹日」在案，業據本院依職
      權調閱該刑事卷查明，並有刑事判決書在卷可稽，且為被
      告所不爭執，堪信原告此部分主張為真實。
（二）按因故意或過失，不法侵害他人之權利者，負損害賠償責
      任，民法第184條第1項定有明文。本件被告基於毀損他人
      器物之犯意，刺破原告二人所有系爭9W-3018車輛及系爭8
      068-KB車輛之輪胎，致2輛系爭車輛之輪胎損壞，自應賠
      償原告輪胎損壞之損失。經查：
　　1.原告主張更換林金輪所有系爭9W-3018車輛之4個輪胎計14
      ,000元（每個輪胎3,500元）、更換王嘉賢所有系爭8068-
      KB車輛之1個輪胎3,400元等語，業據提出統一發票及富榮
      輪胎行收據為憑，堪信為真實。
　　2.被告雖提出較低價格之輪胎單據，據以抗辯原告更換輪胎
      之價格過高云云。惟觀原告更換之輪胎價格，雖比被告提
      出單據之價格相比較高（被告提出之輪胎價格，除中國製
      作的為1,500元外，其餘為2,000元上下），然更換輪胎本
      因品質、更換服務之不同，其價格亦有高低，而原告更換
      輪胎之價格，尚在市場合理價格之內。是被告抗辯原告更
      換之輪胎價格太高云云，不足採信。
　　3.綜上，原告請求被告依序賠償原告林金輪、王嘉賢更換輪
      胎之費用14,000元、3,400元，核屬有據。
（三）依民法第18條「人格權受侵害時，得請求法院除去其侵害
      ；有受侵害之虞時，得請求防止之。前項情形，以法律有
      特別規定者為限，得請求損害賠償或慰撫金。」及民法第
      195條第1項「不法侵害他人之身體、健康、名譽、自由、
      信用、隱私、貞操，或不法侵害其他人格法益而情節重大
      者，被害人雖非財產上之損害，亦得請求賠償相當之金額
      。」之規定，可知僅財產權受侵害時，並不得請求精神上
      之損害賠償。經查，本件被告係毀損原告二人所有系爭9W
      -3018、8068-KB車輛之輪胎，並未侵害原告之身體、健康
      、名譽、自由、信用、隱私、貞操或人格法益，並非上開
      法條得請求非財產上損害之權利範圍。是原告請求被告賠
      償精神慰撫金15,000元（原告林金輪、王嘉賢各請求7,50
      0元）云云，於法無據。
四、綜上所述，原告依侵權行為法則，請求被告依序給付原告林
    金輪、王嘉賢14,000元、3,400元，及均自起訴狀繕本送達
    被告翌日即109年10月17日起至清償日止，按週年利率百分
    之5計算之利息，為有理由，應予准許；至原告逾上開範圍
    之請求（精神慰撫金15,000元部分），為無理由，應予駁回
    。
五、本件事證已臻明確，兩造其餘攻擊防禦方法及所舉未經援用
    之證據，經本院斟酌後，認為均不足以影響本判決之結果，
    爰不一一論述，附此敘明。　　
六、本件原告勝訴部分，係依民事訴訟法第436條之8適用小額訴
    訟程序所為被告敗訴之判決，依同法第436條之20規定，應
    依職權宣告假執行。
七、原告於刑事訴訟程序提起附帶民事訴訟，而由本院刑事庭依
    刑事訴訟法第504條第1項規定移送前來，依同條第2項規定
    ，免繳納裁判費，而於本院審理期間，亦未滋生其他訴訟費
    用，並無訴訟費用負擔問題，故不另為訴訟費用負擔之諭知
    。
八、據上論結，原告之訴為一部有理由，一部無理由，依民事訴
    訟法第436條之23、第436條第2項、第436條之20，判決如主
    文。
中　　華　　民　　國　　110 　年　　4 　　月　　1 　　日
  　                      臺灣臺南地方法院臺南簡易庭
                                法  官  王 獻 楠
以上正本係照與原本作成。
如不服本判決，應於送達後20日內，向本院提出上訴狀並表明上
訴理由，如於本判決宣示後送達前提起上訴者，應於判決送達後
20日內補提上訴理由書（須附繕本）。對於小額程序之第一審判
決之上訴，非以其違背法令之理由，不得為之。且上訴狀內應記
載表明（一）原判決所違背之法令及其具體內容。（二）依訴訟
資料可認為原判決有違背法令之具體事實者。
中　　華　　民　　國　　110 　年　　4 　　月　　1 　　日
                                書記官  蕭 雅 文